【裁判字號】    90,上訴,80
【裁判日期】    900410
【裁判案由】    偽造文書等
【裁判全文】
臺灣高等法院刑事判決                                九十年度上訴字第八十號
    上  訴  人
    即  被  告  甲○○
              （原名丙○○）
右上訴人因竊盜案件，不服臺灣桃園地方法院八十九年度訴字第三三一號，中華民國
八十九年十一月三日第一審判決（起訴案號：臺灣桃園地方法院檢察署八十八年度少
連偵字第三八四號），提起上訴，本院判決如左：
    主  文
原判決關於竊盜部分撤銷。
甲○○共同竊盜，處有期徒刑陸月。如易科罰金，以佰元折算壹日。扣案之鑰匙壹
支沒收。
    事  實
一、甲○○（原名丙○○）於民國八十六年間，因強制性交案件，經台灣桃園地方法
    院判處有期徒刑二年十月，緩刑三年，仍不知警惕悔悟。復與十四歲以上，未滿
    十八歲之少年丁○○（七十一年九月二十七日生，另由原審法院少年法庭審理）
    ，基於共同之犯意，意圖為自己不法之所有，於八十七年十二月二十四日下午一
    時許，在桃園縣大溪鎮○○路長興電機公司前，由丁○○以自備之機車鑰匙下手
    行竊，甲○○在旁把風，共同竊取戊○○所有，由乙○○使用之車牌號碼ＯＯＯ
    ＯＯＯＯ號重型機車一輛，得手後供甲○○使用。嗣甲○○於八十八年六月底，
    將該機車停放於桃園縣平鎮市○○路二三九巷八十九號己○○之住處，己○○為
    發覺可疑，報警於八十八年八月十三日十九時十分許查獲。
二、案經桃園縣警察局平鎮分局報請台灣桃園地方法院檢察署檢察官偵查起訴。
    理  由
一、訊據上訴人即被告甲○○矢口否認有竊盜之犯行，辯稱：上開機車係少年丁○○
    所竊，我並未參與竊盜或把風云云。
二、惟查右揭犯罪事實，業據被告於警訊及檢察官偵查中坦承不諱，核與被害人乙○○指述之情節相符，並經證人己○○證述屬實，復有車輛竊盜、車牌失竊資料個
    別查詢報表─查詢車輛認可資料、贓物認領單附卷可稽，又有被告等行竊所用之
    機車鎖匙一支扣案可證。至被告聲請傳訊共犯丁○○，因本件事證已明，並無傳
    訊之必要。被告所辯，係事後翻異卸責之詞，不足採信。其事證明確，犯行洵堪
    認定。
三、核被告所為，係犯刑法第三百二十條第一項竊盜罪。被告與十四歲以上，未滿十
    八歲之少年丁○○間，有犯意之聯絡與行為之分擔，為共同正犯。被告係六十九
    年九月三十日生，有其年籍資料在卷可稽，於行為時尚未成年，與未滿十八歲之
    人共同犯罪，無庸依少年事件處理法第八十五條規定加重其刑，附此說明。
四、原審對被告為有罪科刑之判決，固非無見。惟查被告犯罪後，刑法第四十一條業
    於九十年一月十日修正公布，同年月十二日施行，原易科罰金之要件，其中法定
    刑部分，由三年以下有期徒刑提高為五年以下有期徒刑，被告所犯之竊盜罪，合
    於易科罰金之折算標準，經比較新舊法之結果，以裁判時之新法，有利於被告，
    依刑法第二條第一項前段，應適用裁判時之法律，原審於判決時，不及比較適用
    ，尚有未合。被告上訴意旨，仍執前詞，否認犯罪，雖不足採，但原判決既有可
    議，自應由本院將竊盜部分，撤銷改判。爰審酌被告犯罪動機、目的、情節、所
    生危害及犯後態度等一切情狀，量處與原審相同如主文第二項所示之刑，並諭知
    易科罰金之折算標準，以資懲儆。扣案之鑰匙一把，屬共犯丁○○所有，供犯罪
    所用之物，業據被告於警訊中供承在卷，應依刑法第三十八條第一項第二款規定
    ，宣告沒收。
五、據上論斷，應依刑事訴訟法第三百六十九條第一項前段、第三百六十四條、第二
    百九十九條第一項前段，刑法第二十八條、第三百二十條第一項、第二條第一項
    前段、第四十一條第一項、第三十八條第一項第二款，罰金罰鍰提高標準條例第
    一條前段、第二條，判決如主文。
本案經檢察官柯麗鈴到庭執行職務。
中    華    民    國     九十     年      四          月     十         日
                            臺灣高等法院刑事第五庭
                                審判長法  官  曾  德  水
                                      法  官  楊  貴  雄
                                      法  官  趙  功  恆
右正本證明與原本無異。
不得上訴。
                                      書記官  孫  佩  琳
中    華    民    國     九十     年      四          月     十         日
附錄本案論罪科刑法條全文：
刑法第三百二十條第一項
意圖為自己或第三人不法之所有，而竊取他人之動產者，為竊盜罪，處五年以下有期
徒刑、拘役或五百元以下罰金。


司法院資訊處製作；財團法人民間司法改革基金會備份。
